# 请教陈老师，PE中的投委会成员是否系高管

提问人：poleon 时间：2014-05-26 21:14:30
陈老师，您好！ 有个问题想请教您和各位大侠个问题，目前PE中投委会多聘请知名专家担任，如上市公司的独董或执行董事担任投委会成员，是否会因认定为PE和上市公司的共同“高管”而被认定为关联方呢？

回答人：chenyiwei
根据会计准则规定，同受一方重大影响的两方之间不构成关联方。因此，如果该关键管理人员对上市公司和PE基金都只是具有重大影响（而不具有控制或共同控制），则这两者不构成会计准则意义上的关联方。如果该关键管理人员对上市公司和PE基金中的两方或一方具有控制或共同控制的，则两者构成会计准则意义上的关联方。
从证券监管角度，根据股票上市规则规定，由关联自然人担任董事、高级管理人员的除上市公司及其控股子公司以外的法人或其他组织构成上市公司的关联方。因此这种情况下的PE基金构成上市公司的关联方。

提问人：airbit 时间：2014-05-27 11:43:34
陈版好！
上市条例的定义好像比较宽泛，对实际业务会有什么影响？因为公司高管之间兼任董事（尤其是独董）这种情况好像比较普遍。
另，上市条例的规定具体是哪个文件。谢谢！

回答人：chenyiwei
1 、上市公司是否需履行关联交易的审议批准程序和信息披露义务，是根据证券监管口径的关联方标准来界定的。 2 、根据股票上市规则第10.1.5条：
10.1.5 具有以下情形之一的自然人，为上市公司的关联自然人： （一）直接或间接持有上市公司 5 ％以上股份的自然人；
（二）上市公司董事、监事和高级管理人员； （三）第10.1.3条第（一）项所列关联法人的董事、监事和高级管理人员；
（四）本条第（一）项和第（二）项所述人士的关系密切的家庭成员，包括配偶、年满 18 周岁的子女及其配偶、父母及配偶的父母、兄弟姐妹及其配偶、配偶的兄弟姐妹、子女配偶的父母； （五）中国证监会、本所或者上市公司根据实质重于形式原则认定的其他与上市公司有特殊关系，可能导致上市公司利益对其倾斜的自然人。

提问人：poleon 时间：2014-05-28 21:54:17
陈版，非常感谢您的回复，还有两层问题希望能够请教您： 第一层： 根据《上市规则》，同时存在上市公司和另一公司担任高管的情形，可认定为关联企业，而PE投委会委员是否可认定为公司高管我一直未找到合适的法规，包括《私募投资基金管理人登记和基金备案办法(试行)》中只是对基金管理人的高管作了规定，是否有相关的法规对这一问题有过描述或定性。 第二层： 如上市公司在PE中出资持股，20%，根据《会计准则》可认定为关联方，但根据《上市规则》并不认定为关联方，对于《会计准则》和《上市规则》
中对关联方的区别，在计学撮要中也有归纳，那么请问是否有证监会的相关法规指导，关联方认定从严的相关要求呢？
谢谢您！

回答人：chenyiwei
就职能而言，PE的投委会和公司董事会的职能有类似之处，可以参照。PE最重要的活动是投资，而投委会是作出投资决策的机构。
由于此类PE合伙企业形式上的最高权力机构——合伙人会议往往通过合伙协议等法律文件被架空，因此很多情况下投委会对PE重要事项的决定权比一般公司的董事会更大（毕竟一般公司的董事会不是最高权力机构）。
对IPO项目，证监会在 2012 年第 14 号公告中明确要求“发行人应严格按照《企业会计准则 36 号-关联方披露》、《上市公司信息披露管理办法》和证券交易所颁布的相关业务规则中的有关规定，完整、准确地披露关联方关系及其交易......”，因此IPO中的关联方认定是取两者并集的。对于已上市公司，在规范层面应无此类要求。